# 现金流解释

提问人：frankyao1210 时间：2011-08-18 17:03:02
选择：某上市公司定期报告中“管理层讨论与分析”关于现金流方面哪些是正确的：投资现金流量为负是因为支付融资租凭租金？经营现金流量增加是因为收到了巨额政府补贴？筹资活动现金流为正是因为接受捐赠？

回答人：chenyiwei
支付融资租赁租金（首期除外）一般作为筹资活动； 收到政府补助应区分与资产相关还是与收益相关，与收益相关作为经营活动，与资产相关作为筹资活动。 接受捐赠一般作为经营活动。

提问人：并刀如水 时间：2011-08-19 11:06:57
回复 yahmm 的帖子
不能这么死扣，与资产相关的现金流入是政府对企业资本性支出的补助，和经营活动无关，放在经营活动里面是不合适的。

回答人：chenyiwei
赞同。